【裁判字號】    94,訴,4063
【裁判日期】    950525
【裁判案由】    公共危險
【裁判全文】
臺灣高雄地方法院刑事判決              94年度訴字第4063號
公  訴  人  臺灣高雄地方法院檢察署檢察官
被      告  辛○○
選任辯護人  邱麗妃律師
            林樹根律師
            莊雯琇律師
上列被告因公共危險案件，經檢察官提起公訴（94年度偵字第19076號）
，本院判決如下：
    主  文
辛○○放火燒燬現供人使用之住宅，處有期徒刑捌年，褫奪公權
伍年。
    事  實
一、辛○○於民國94年2 月16日下午飲酒後，於同日17時許，到
    達位於高雄縣燕巢鄉○○路728 之2 號其所經營之「四海豆
    漿店」，該店是一棟以鋼架鐵皮搭蓋之建築物，因未帶鑰匙
    ，無法進入該屋內，一時心急即自屋後打破窗戶玻璃後入內
    ，氣憤之餘又因酒後思緒不周一時失慮，在該住處後方屋外
    連續打碎酒瓶渲泄情緒後，竟基於放火燒毀現供人使用住宅
    之犯意，開啟置放在該店雜物間後方一牆之隔即鐵皮屋外之
    20 公 斤預備瓦斯桶之開關後，即點火引燃瓦斯，火勢瞬間
    引燃，辛○○見狀即逃往前廳並趴在神桌上，不知所措；而
    火勢瞬間即將置放在預備瓦斯桶約100 公分遠處之4 桶50公
    斤之瓦斯桶管線燒毀後，隨著瓦斯外洩擴散，火勢瞬間急速
    加大，預備瓦斯桶在火勢猛烈之直接波及燃燒，火勢一發不
    可收拾，因火勢猛烈20公斤預備瓦斯鋼瓶壓力急速上升，瓦
    斯鋼瓶之洩壓閥無法排放急速上升之壓力而在4 、5 分鐘內
    即產生爆炸，瓦斯桶爆炸後並飛到易統水電材料行空地上，
    在旁之洗衣機並燒失，洗衣機機槽飛到棚架附近同時機槽扭
    曲變形，猛烈火勢往前方雜屋間延燒致起火處附近鐵皮嚴重
    扭曲變形，大火自屋後方鐵皮牆往前方延燒到豆漿店前方之
    雜物間、臥室、餐廳、工作間、營業大廳等處，致該店內之
    傢俱器物全毀，鐵皮外牆呈變形凹陷；適因風向因素，大火
    隨之往隔壁即同路段748 之2 號由丙○○經營之「易統水電
    行」延燒，致「易統水電行」之建築物屋体結構塌陷全毀、
    內部之水電器材、傢俱亦全受有毀損致不堪用，右鄰之同路
    段748 號由丁○○經營之「連香自助餐店」則在後方廚房牆
    壁上方處受有濃煙燻黑之痕跡，是日己○○、甲○○、壬○○、丙○○等人，在「易統水電行」後方會客室內泡茶、喝
    酒之際，其等因聞見有摔酒瓶聲，甲○○即先將會客室鄰豆
    漿店之窗戶打開探看，於摔酒瓶聲停下後，己○○復因好奇
    ，自窗口處探頭往豆漿店後方屋外看，適見辛○○斜背站立
    在預備瓦斯桶前方，火苗適由地上由下往上燒起，辛○○急
    忙往屋前方衝離，己○○見起火，即大叫失火，一夥人急忙
    自屋前倉惶逃跑並協助救火，濃煙迅速往屋內雜物間方向延
    燒竄起，甲○○、壬○○2 人急忙進入豆漿店內把趴在營業
    大廳神桌上之辛○○即時拖救出，因瓦斯急爆大火疾速延燒
    ，大夥乃撤離屋內，該火勢於同日17時14分經通報消防局人
    員現場灌救後，至同日下午18時40分許撲滅。
二、案經高雄縣警察局岡山分局移送台灣高雄地方法院檢察署檢
    察官偵查起訴。
    理  由
 壹、程序方面：
  一、按當事人、代理人或辯護人於法院調查證據時，知有刑事
      訴訟法第159 條第1 項不得為證據之情形，而未於言詞辯
      論終結前聲明異議者，視為有刑事訴訟法第159 條之5 第
      1 項之同意，刑事訴訟法第159 條之5 第2 項定有明文；
      立法意旨在於傳聞證據未經當事人之反對詰問予以核實，
      原則上先予排除。惟若當事人已放棄反對詰問權，於審判
      程序中表明同意該等傳聞證據可作為證據；或於言詞辯論
      終結前未聲明異議，基於尊重當事人對傳聞證據之處分權
      ，及證據資料愈豐富，愈有助於真實發見之理念，且強化
      言詞辯論主義，使訴訟程序得以順暢進行，上開傳聞證據
      亦具有證據能力。又被告以外之人於審判外之言詞或書面
      陳述，除法律有規定者外，不得作為證據；再被告以外之
      人於審判外向法官所為之陳述，得為證據；又被告以外之
      人於偵查中向檢察官所為之陳述，除顯有不可信之情況外
      ，得為證據；另被告以外之人於檢察事務官、司法警察官
      或司法警察調查中所為之陳述，與審判中不符時，其先前
      之陳述具有較可信之特別情況，且為證明犯罪事實存否所
      必要者，得為證據；又被告以外之人於審判外之陳述，雖
      不符刑事訴訟法第159 條之1 至第159 條之4 之規定，而
      經當事人於審判程序同意作為證據，法院審酌該言詞陳述
      或書面陳述作成時之情況，認為適當者，亦得為證據，刑
      事訴訟法第159 條第1 項、第159 條之1 第1 項、第2 項
      、第159 條之2 、第159 條之5 第1 項分別定有明文。查
      ：
  (一)證人甲○○、壬○○於司法警察調查（下稱警詢）所為之
      陳述，雖為被告以外之人於審判外之陳述，屬於傳聞證據
      ，惟因其等於警詢或檢察事務官調查中所為之陳述，核與
      其等於審判中之陳述並無二致，且檢察官及被告、辯護人
      於審判程序均同意上開證人於警詢或檢察事務官調查中所
      為之陳述，作為證據，審酌上開言詞陳述作成時之證據取
      得過程並無瑕疵，且與待證事實具有關連性等情況，認為
      適當，且符合刑事訴訟法第159 條之5 第1 項之規定，得
      為證據，而有證據能力。至證人己○○、甲○○、壬○○
      、乙○○等人於本院審判中之證述，亦經兩造對質詰問擔
      保其證詞可信性，自均得為本院認定事實之基礎。
  (二)至高雄縣政府消防局火災原因調查報告書中火災原因報告
      書摘要、火災現場勘查紀錄及原因等文書，雖均為被告以
      外之人於審判外之陳述，屬於傳聞證據，且非被告以外之
      人於審判外向法官、於偵查中向檢察官或於檢察事務官、
      司法警察官或司法警察調查中所為之陳述，復係針對個案
      而制作，即非刑事訴訟法第159 條之4 所示文書，惟審酌
      該勘驗紀錄、火災原因報告書等做成時之情況，受外力不
      當介入之可能性低，並無何不可信之情形，上開書面陳述
      之形式及取得之過程並無瑕疵、與待證事實具有關連性，
      且本件承辦之鑑定人乙○○經到庭就鑑定內容及與本件相
      關連性事實以鑑定人身分接受詰問，所為證言與鑑定報告
      內容一致，本院審酌上開等情況，認為適當，而得將之作
      為本案認定事實之證據，而有證據能力，合予敘明。
  二、再按，傳聞法則乃對於被告以外之人於審判外之言詞或書
      面陳述，亦即針對被告以外之人於審判外以言詞或書面所
      為之供述證據所為之規範。卷附攝有火災發生後之相關現
      場照片，乃以科學、機械之方式，對於當時拍攝狀況所為
      忠實且正確之記錄，性質上並非供述證據，自無刑事訴訟
      法第159 條第1 項規定之適用，附此敘明。
貳、實體方面：
一、訊據被告對於上揭時地有前開2 處現有人所在之住宅建物為
    火燒燬等情固不否認，惟矢口否認有何放火燒燬住宅之犯行
    ，辯稱：伊並未放火燒燬上開建物，而且鐵皮屋是我搭的，
    地是我租的，我也沒有投保，跟鄰居相處也很好，並無放火
    動機。火災當天我人是在豆漿店內等我女兒，起火時我不知
    道，直到後來後面儲藏室那裡冒出濃煙我才看到，冒出濃煙
    的地點是在雜物間，後來才發生延燒到隔壁的情形，如何延
    燒我不知道，雜物間並未放預備瓦斯桶云云；惟查：
(一)、被告是日酒後到豆漿店內，因情緒失控而有異常之摔酒瓶行
    為，不久豆漿店即起火延燒等情，業經證人己○○證稱：當
    天我到易統水電行找老闆，我約六個朋友在那裡泡茶喝酒，
    我太太簡麗雲聽到隔壁有敲打的聲音，打開窗戶看到被告
    ，我太太告訴我說被告可能又喝醉了，接下來就聽到敲打玻
    璃瓶的聲音，不久我就從窗戶探頭出去看，從窗戶剛好可以
    看到被告放瓦斯桶的位置，當時我就看到有火，被告就很快
    從瓦斯桶旁邊往豆漿店門前跑，當時只有火沒有煙，火很大
    ，我一看後就叫救火，並衝往外面拿了一大捆塑膠管衝到豆
    漿店內，當時被告趴在神桌上，並沒有睡著，只是發呆的樣
    子，被告被壬○○拉出來，在拉的時候，有對壬○○說一些
    話，接著我拉水管進去防火巷接水噴火，不久瓦斯桶爆炸後
    ，有人把我從防火巷拉出來跟我說太危險了，接下來等我跑
    到易統水電行時火就整個燒起來。被告在瓦斯桶的地方我就
    看到有火，我從窗戶看過去，被告是背對窗戶，面對瓦斯桶
    站在瓦斯桶的旁邊，被告約距離瓦斯桶四十、五十公分，我
    並沒有看到被告用什麼東西點起火，火是從瓦斯桶的頭噴出
    來，從地上開始整個燒起來。火是我第一個發現的，是我喊
    叫之後壬○○他們就衝往門口將被告拉出來。我看到的時候
    是瓦斯桶已經噴火出來，被告開始跑，我就開始叫救火。壬○○有向我說被告有說『我是四海的，火我放的』等語〔見
    本院95年5 月11日審判筆錄〕；另證人壬○○亦同結證：當
    時有聽到在打玻璃的聲音，我有站起來看一下，但當時還沒
    有看到火，打完玻璃的聲音後，才起火的，之後其他的人有
    探頭，但是我沒有探頭看。我拉被告，當時有問被告是不是
    你放火的。被告說『不要理我，火是他放的，他會負責』，
    但是當時被告已經喝醉了，我事後有將這些話講給己○○等
    火災現場的人聽等語；又證人甲○○亦結證：聽到打破酒瓶
    的聲音是我最先探頭出去看的。先有敲打酒瓶的聲音，之後
    看到有冒火。我看到被告的時候，被告是在神桌旁，還沒有
    到神桌旁聽到瓦斯桶爆炸的聲音，當時我和壬○○一起進去
    。印象中壬○○好像有問他是不是你放火，他怎麼回答我沒
    有注意聽，因為我叫他出來，他還不願意出來等語。勾稽上
    開證人就系爭火災發生之前後，就其等親身聽聞及見聞之情
    節，足徵：
  火災前，被告酒後在豆漿店內有異於常態之持續摔酒瓶及敲
    破玻璃聲響，適時在「易統水電行」內，丙○○、己○○、
    甲○○、壬○○等一群人正在水電行內後方起居室泡茶聊天
    ，而由水電行內後方起居室即丙○○等人泡茶座位處之窗戶
    ，正可望見被告豆漿店後方雜物間及雜物間外之瓦斯桶置放
    處無訛，此經本院到火災現場勘驗屬實，有本院95年1 月6
    日勘驗筆錄、現場圖〔含測距〕及照片等在本院卷第37、38
    頁可稽。
  而在「易統水電行」內泡茶之人，也因為聽見異常聲響而好
    奇，甲○○並好奇探頭查看，嗣己○○於聲響結束後，同因
    好奇再度探頭往窗外看，而見地上有火往上燒起，適被告即
    急忙往前屋處跑等景象，而以豆漿店後方空地處放置之瓦斯
    桶處，除有4 桶50公斤桶裝瓦斯及1 桶20號公斤備用瓦斯桶
    外，門旁置有一台洗衣機，瓦斯桶旁寬約1.23公尺處旁即是
    一水泥砌成之水池，餘並無他物，準此，在豆漿店鐵皮屋外
    該處除瓦斯外並無其他可燃物，應可認定，此有本院同上勘
    驗筆錄、手繪圖暨照片可佐，及高雄縣政府消防局火災原因
    調查局報告書內有關起火場所平面圖、火災現場平面及物品
    配置圖可參，再參本件火災鑑定人乙○○結證稱：在依據己○○陳述，他發現火災時，火勢集中在瓦斯桶的附近，火是
    由下往上燒，此符合液化汽油它比空氣重，所以瓦斯會往下
    沉，而且該處是開放式空間，瓦斯沒有人點火，不會發生燃
    燒現象，然後，在排除其他引起火災可能性的原因後，我們
    認為這是人為的因素點燃瓦斯的可能性大等語，足認證人己○○所證述是日所見之情景，顯與現場物品置放情況及如以
    現場物品擺設狀況而發生火災後會產生之情形亦相核甚明，
    則證人己○○為證述其見置放瓦斯桶處，有火由下往上燒起
    ，尚未見大濃煙等情，所為證述各節，即應與事實相符而可
    採信。至雖證人己○○證稱：瓦斯桶好像是放在房子裡面，
    我從窗戶可以看到等語。然觀證人並非住在該處，而僅就發
    現火燒之時匆忙一瞥，及距今已近1 年之久，實難責令證人
    在緊急匆忙之時，就現場物品陳設狀況明確指明，且如瓦斯
    桶置在雜物間屋內，以證人所站立之位置，綜本院勘驗現場
    狀況觀之，即無法看見瓦斯桶及被告，是證人就前所陳瓦斯
    桶好像是放在房子裡面等語，應係記憶之誤，然尚難以證人
    無法就現場瓦斯桶就竟置屋內或屋外一節明確詳述，而遽認
    證人前開互核其他證人證述及現場狀況等證述情節，不可採
    信或置之不論亦明。
  再本院勘驗現場，火災現場最嚴重受燒處則為瓦斯鋼桶置放
    處，在旁之洗衣機亦燒燬嚴重，另緊鄰在旁之雜物間則鐵皮
    結構扭曲變形，豆漿店愈往前大門口處則受燒程度即愈輕微
    ，有同上勘驗筆錄、照片可參，而高雄縣政府消防局火災原
    因調查局報告書內有關火災現場勘查紀錄之現場概況及燃燒
    後之狀況亦同陳明，〔見偵卷94年他字3589號卷第23頁〕，
    而以火災現場受燒情況觀之，已可認本件起火處應為呈現最
    嚴重受燒現象之瓦斯桶擺放處，爾後再往大廳方向延燒應明
    ，則目擊證人甲○○等人所見，濃煙自雜物間處冒出亦應與
    事實相符。〔至火災原因調查報告書中認係雜物間擺放瓦斯
    桶處附近為起火處等語，經觀本件火災現場瓦斯桶係放在屋
    外在鐵皮所隔之雜物間外與水池間，寬約1.23公尺之距，有
    本院勘驗屬實及鑑定人乙○○結證；瓦斯桶擺放位置是開放
    空間等語甚明，準此，綜觀該火災原調查報告書中繪製圖表
    、照片、說明陳述概況觀之，顯係將本件瓦斯桶所放置之相
    關位置一併指稱係雜物間之一部應明，併此敘明。〕
  本件高雄縣燕巢鄉○○路728 之2 號房屋，係被告向人承租
    土地後，再自行搭蓋鐵皮房屋結構經營豆漿店等情，業經被
    告於陳明在卷，該豆漿店於94年2 月16日下午5 時15分許經
    通報發生火警，消防人員據報乃出動灌水搶救，至同日下午
    18時40分許撲滅火勢。經消防局鑑驗科人員現場勘查結果，
    就起火原因研判認為1.現場經勘查起火處並無擺設神龕及爐
    具，且火災發生前並無燃燒金冥紙之情形，研判應無上述因
    素引起火災之可能。2.現場並沒有儲存化學物品，研判因物
    品自燃引起火災之可能性無。3.經查起火處附近之電源線均
    保持完好，並未發現電線短路之熔痕 (見照片)， 研判電氣
    因素引起火災之可能性較小、應可排除。4.經勘查起火處附
    近並未發現促燃劑燃燒之現象，且據關係人辛○○筆錄所述
    ，當日他返家後沒多久隨即發現火災，當時現場僅有他一人
    ，且火災發生後亦沒有發現可疑人員，研判因外力進入縱火
    之可能性應可排除，而綜合現場勘查及關係人所述，研判起
    火處為雜物間擺放預備瓦斯桶處附近，起火原因研判，以人
    為點燃瓦斯而引起火災之可能性較大。此有高雄縣政府消防
    局94年4 月4 日製火災原因調查報告書（含火災證物鑑定報
    告、火災現場平面及物品配置圖、火災現場照相資料等）1
    份在卷可憑。〔見94年度他字卷第3589號第11-12 頁〕。顯
    見本件起火現場之綜合研判，並無其他可能引起火災之因素
    存在，而再綜合證人己○○、甲○○、壬○○等人上開證言
    並就火災現場各種跡證檢視瓦斯桶爆炸情形，及勘查起火處
    附近可以產生猛烈火勢之火原僅有現場存放之20公斤及公
    斤桶裝瓦斯，可見火災發生後才產生爆炸，而非爆炸後才引
    起火災，故綜合研判本案起火原因應係人為點燃瓦斯而引起
    之火災無誤。
  再證人己○○、甲○○、壬○○等人與被告均未相識，僅是
    火災發生時適在隔壁，而各證人所證情節，亦僅就其等個人
    所為見聞為各述其詞，固就火災發生之一瞬間及延燒後之情
    勢暨個人加入救火行動或有不同，然觀其等平實之描述，亦
    皆可勾稽相符，並與火災起火現場物品陳設及該等情況所可
    能發生之況狀下相符合，益可徵證人己○○、甲○○、壬○○等人證述情節，信而有徵，應以採信。而證人等人就火災
    前後既僅見被告一人獨自在屋內，則以前開本件所研判起火
    原因認人為點燃瓦斯而引起之火災之情形，己可認係被告放
    火無訛。
  再觀，被告於火燒延燒開後，在證人甲○○、壬○○2 人進
    入屋內搶救後，對著壬○○稱說：『不要理我，火是他放的
    他會負責』等情以觀，雖適時被告有呈現酒醉之情形，然以
    其事後仍可將當日其因未帶匙鑰欲進入屋內，而打破玻璃，
    並稱於火燒燒起時，有打電話給其妻等情節觀之，顯見被告
    當日尚未因酒後已呈現意識不清狀況，而綜觀被告在起火前
    後之異常行徑及舉止，雖其就起火原因隱而不說，然實尚難
    認其就本件火災之發生無放火動機，是辯護人以被告本件無
    放火動機云云為辯，顯難據為被告無放火犯行之有利認定，
    再被告雖辯稱：我沒有這麼說，我是說四海的在著火，大家
    都不要幫忙救火，那就讓它燒等語。亦顯係事後圖卸責之詞
    ，尚非可採信。
  綜上所述，可認被告是日酒後，復未帶鑰匙無法利進屋內，
    一時情緒不穩，先於摔破酒瓶渲泄，嗣又無故將預備瓦斯桶
    開關打關後，致瓦斯外洩並引燃瓦斯甚明，而觀現場火災情
    勢，火勢瞬間延燒至在約100 公分處之4 桶50公斤裝瓦斯桶
    管線，火勢一發不可收拾，因火勢猛烈20公斤預備瓦斯鋼瓶
    壓力急速上升，瓦斯鋼瓶之洩壓閥無法排放急速上升之壓力
    而在4 、5 分鐘內即產生爆炸，瓦斯桶爆炸後並飛到易統水
    電材料行空地上，在旁之洗衣機並燒失，洗衣機機槽飛到棚
    架附近同時機槽扭曲變形，猛烈火勢往前方雜屋物延燒致起
    火處附近鐵皮嚴重扭曲變形，雜物間、臥室、餐廳屋內陳設
    物品皆已嚴重喪失碳化，有現場照片足徵，是雖證人林南榮
    即瓦斯行負責人到庭陳稱：如果點火自己也會受傷，因為瓦
    斯有壓力等語，然觀火災現場嚴重碳化之情形，就被告是否
    有持任何器物而點燃火勢實已無從證實，自無法以未扣得點
    火器，而據認被告未曾放火，並置火災發生之事實不論，是
    證人庚○○所為證述，亦難據為被告有利認定自明。綜上被
    告在上開有人居住之建物住宅內放火之事實，事証明確，犯
    行已堪認定。被告在自己住宅放火，無異對緊鄰之上述2 戶
    房屋放火，自應有刑法第173 條第1 項放火罪之適用，先予
    明。
二、被告放火之地點係其經營之四海豆漿店，內既有餐廳、臥室
    、雜物間等隔間，自屬現供人使用之住宅，核被告所為，係
    犯刑法173 條第1 項之放火燒燬現供人使用之住宅罪。其中
    被告經營之四海豆漿店〔即中民路728 之2 號〕及丙○○經
    營之「易統水電行」〔即中民路748 之2 號〕，已達完全燒
    燬致喪失其住宅居住效用，至連香自助餐廳部分，則僅後方
    廚房處有一處牆壁受火烤燻黑，餘家俱、建物結構均未受火
    波及，是該住宅之重要部分或其居住效用，並未因起火燃燒
    而達到滅失之程度，亦未波及影響該棟建築物之整體結構，
    併此敘明。再被告行為雖亦燒燬住宅內之生財器物、水電行
    內之工具材料、傢俱等物品，惟按刑法第173 條第1 項之放
    火燒燬現有人使用之住宅罪，其直接被害法益為一般社會之
    公共安全，雖同時侵害私人財產法益，但仍以保護社會公共
    安全法益為重，故公共危險之直接被害法益為一般社會之公
    共安全，故應以行為之個數定其罪數，非以被害客體多少定
    其罪數，是一放火行為所燒燬之對象有複數不同客體，應僅
    成立一罪。再放火行為原含有毀損性質，放火燒燬現供人使
    用之住宅罪，自係指供人居住房屋之整體而言，包括住宅本
    身及住宅內所有設備、傢俱、日常生活上之一切用品。一個
    放火行為若同時燒燬住宅與該住宅內所有其他物品，無論該
    其他物品為他人或自己所有，均不另成立刑法第175 條第1
    項或同條第2 項之放火燒燬住宅以外他人或自己所有物罪（
    最高法院79年台上字第1471號判例參照）。是此部分物品之
    燒燬已包含於放火燒燬現供人使用之住宅罪中，不另成立刑
    法第175 條第1 項之放火燒燬他人物品罪。執此，被告放火
    之行為，除燒燬自己居住之上述住宅，及燒燬丙○○上述住
    宅外，係屬放火燒燬現有人使用之住宅既遂罪外，並使丁○○上述住宅牆壁薰黑，已如前述。是被告放火行為同時燒燬
    他人住宅內所有設備、傢俱、日常生活上之一切用品，縱同
    時該當於刑法第174 條第1 項、第175 條第1 項或第354 條
    所定之犯罪構成要件，依前揭判例要旨觀之，應屬法條競合
    之吸收關係，亦均不另論罪。並審酌被告因酒後心緒不佳，
    致放火釀災，嚴重影響鄰人居住安全，並以瓦斯桶引爆瓦斯
    之激烈方法引燃其住宅，致生公共危險，致二戶住宅全燬，
    受損程度不輕，犯後猶飾詞卸責，不願面對其對鄰居造成之
    危害，猶不知悔改，毫無悔意，其犯行對鄰居財產造成巨大
    損害，迄今仍未賠償被害人損失及尚幸未造成生命上之死傷
    等一切情狀，量處如主文所示之刑。且依其放火具有危害社
    會治安程度之犯罪性質，有褫奪公權之必要，併予宣告褫奪
    公權5 年，以示儆懲。
據上論斷，應依刑事訴訟法第第299 條第1 項前段、刑法第173
條第1 項、第37條第2 項，判決如主文。
本案經檢察官戊○○到庭執行職務。
中    華    民    國    95    年    5     月    25    日
                  刑事第二庭    審判長法  官  邱永貴
                                      法  官  何佩陵
                                      法  官  陳銘珠
以上正本證明與原本無異。
如不服本判決，應於判決送達之日起10日內，向本院提出上訴狀
。
中    華    民    國    95    年    5     月    25    日
                                      書記官  黃美玲
附錄判決引用法條：
中華民國刑法第173條
放火燒燬現供人使用之住宅或現有人所在之建築物、礦坑、火車
、電車或其他供水、陸、空公眾運輸之舟、車、航空機者，處無
期徒刑或7 年以上有期徒刑。
失火燒燬前項之物者，處 1 年以下有期徒刑、拘役或 500 元以
下罰金。
第 1 項之未遂犯罰之。
預備犯第 1 項之罪者，處 1 年以下有期徒刑、拘役或 300 元以
下罰金。


司法院資訊處製作；財團法人民間司法改革基金會備份。
